# 请教陈版：关于股权转让的问题

提问人：fangzheyu 时间：2014-10-16 20:46:04
乙公司 2013 年 12 月 31 日经审计的净资产为 60 万，评估师评估成本法 100 万，收益法 200 万，甲公司欲收购乙公司60%股权，因涉及国有股权转让问题，直到 2014 年 8 月 31 日收购才完成， 2014 年 8 月 31 日确定为购买日（该日甲公司能够对乙公司进行控制，各产权变更手续无实质性障碍），购买价款以 2013 年 12 月 31 日评估收益法 200 万的60%确定，为 120 万。协议约定 2014 年 1 月 1 日至 8 月 31 日乙公司的亏损由原股东承担并返还给甲公司，会计师事务所对乙公司 2014 年 1 月 1 日至 8 月 31 日的利润进行审计，审计结果显示净利润亏损 300 万，另有或有负债约 200 万（因该或有负债无法准确计量，乙公司和会计师事务所均未对该或有应付事项确认预计负债），双方同意乙公司原股东返还甲公司 300 万元（ 300 亏损和 200 万负债的60%）。
问题 1 ：是否必须要对 2014 年 8 月 31 日净资产重新评估（甲公司目前不打算评估）？如果不评估乙公司 2014 年 8 月 31 日各项可辨认净资产公允价值如何确定？准则讲：“购买日后 12 个月内对原确认的暂时价值进行调整的，视同在购买日进行的确认和计量，即进行追溯调整。”这个暂时价值一般如何确定？ 问题 2 ：长期股权投资如何确认，是否要确认，合并成本能否确认为-180万（ 120 万-300万）？如何进行会计处理？ 问题 3 ：甲公司 3 季报需要合并乙公司购买日至 2014 年 9 月 30 日的利润表，请问“购买日至 2014 年 9 月 31 日的利润表”是否包括 2014 年 8 月 31 日当天的损益？该期间的损益应以购买日各项可辨认资产负债的公允价值持续计算的利润为准，如果会计政策会计估计与母公司有差异，是否还需要按照母公司的会计政策会计估计进行调整？ 我说的有点啰嗦，请陈版和各位老师帮忙研究一下，三季报马上就要报了，急啊！

回答人：chenyiwei
1 、如果购买日距离基准日在 12 个月内（仍在评估报告有效期内）且与被评估资产相关的内外部因素在此期间未发生重大变化，理论上可以不做重新评估。但根据本案例的具体情况，过渡期内发生重大亏损且发现或有负债，故建议评估以消除基准日评估报告中可能的错误。 2 、长期股权投资按零值确认，收回现金大于支付现金的差额确认为营业外收入。 3 、 8 月 31 日当天一般不考虑，自 9 月 1 日开始合并即可。应注意统一母子公司会计政策。